臺灣桃園地方法院刑事判決
111年度審訴字第579號
111年度審訴字第820號
公  訴  人  臺灣桃園地方檢察署檢察官 
被      告  徐躍  



上列被告因毒品危害防制條例案件，經檢察官提起公訴（111年
度毒偵字第25號、111年度毒偵字第2159號），被告於準備程序
中就被訴事實為有罪之陳述，經本院告知簡式審判程序之旨，並
聽取當事人之意見後，當庭裁定改依簡式審判程序合併審理，判
決如下：
    主  文
乙○犯如附表編號一至編號二所示之罪，各處如附表編號一至編
號二「罪名及宣告刑」欄所示之刑。不得易科罰金部分應執行有
期徒刑壹年；得易科罰金部分應執行有期徒刑陸月，如易科罰金
，以新臺幣壹仟元折算壹日。
　　事  實
一、乙○明知海洛因、甲基安非他命分別為毒品危害防制條例規
    定之第一級、第二級毒品，依法不得施用、持有，竟仍基於
    施用第一級及第二級毒品之犯意，分別為下列犯行：
（一）於民國110年11月7日晚間6時許，在桃園市○○區○○路0段0
      號居處，將第一級毒品海洛因置入香菸燒烤吸食煙霧方式
      ，施用第一級毒品海洛因1次；復又將第二級毒品甲基安
      非他命置入玻璃球內燒烤吸食煙霧方式，施用第二級毒品
      甲基安非他命1次。嗣於110年11月8日凌晨3時許，因屬毒
      品列管人口，經警持臺灣桃園地方檢察署檢察官強制採驗
      尿亦許可書對乙○採尿送驗，結果呈安非他命、甲基安非
      他命及可待因、嗎啡陽性反應。
（二）於111年1月19日晚間7時許，在桃園市○○區鎮○路00○0號7
      樓住處內，以將第一級毒品海洛因摻入香菸吸食煙霧之方
      式，施用第一級毒品海洛因1次；另又將第二級毒品甲基
      安非他命置入玻璃球內燒烤吸食煙霧方式，施用第二級毒
      品甲基安非他命1次。嗣因其另案遭通緝，於111年1月20
      日上午11時40分許，在桃園市○○區○○路00號為警緝獲，且
      因其為毒品列管人口，經警採尿送驗，結果呈安非他命、
      甲基安非他命及可待因、嗎啡陽性反應。
二、案經桃園市政府警察局桃園分局報告臺灣桃園地方檢察署檢
    察官偵查起訴。
    理  由
一、被告乙○所犯之罪，為死刑、無期徒刑、最輕本刑3年以上有
    期徒刑或高等法院管轄第一審案件以外之罪，而被告於本院
    程序中，就被訴事實為有罪之陳述，經本院告知簡式審判程
    序意旨，並聽取公訴人及被告之意見後，依刑事訴訟法第27
    3條之1第1項之規定裁定由受命法官獨任進行簡式審判程序
    。
二、上揭事實，業據被告於警詢、本院準備程序及審理中均坦承
    不諱【見臺灣桃園地方檢察署111年度毒偵字第25號卷（下
    稱毒偵字第25號卷）第7-10頁、111年度毒偵字第2159號卷
    （下稱毒偵字第2159號卷）第5頁、第59頁、本院111年度審
    訴字第579號卷（下稱本院審訴字第579號卷）第67頁、第71
    頁、本院111年度審訴字第820號卷（下稱本案審訴字第820
    號卷）第63頁、第67頁】，並有台灣檢驗科技股份有限公司
    110年11月22日所出具報告編號UL/2021/B0000000號濫用藥
    物檢驗報告、111年2月10日所出具報告編號UL/2022/000000
    00號濫用藥物檢驗報告各1份、應受尿液採驗人尿液檢體採
    集送驗紀錄表各2份、臺灣桃園地方檢察署檢察官強制到場(
    強制採驗尿液)許可書1份等（見毒偵字第25號卷第27頁、第
    29頁、第33頁、毒偵字第2159號卷第15-16頁）附卷可稽，
    足認被告上開任意性自白與事實相符，堪以採信。本案事證
    明確，被告上開犯行，均堪認定，應予依法論科。
三、論罪科刑：
（一）按「觀察、勒戒或強制戒治執行完畢釋放後，三年內再犯
      第10條之罪者，檢察官或少年法院（地方法院少年法庭）
      應依法追訴或裁定交付審理」，毒品危害防制條例第23條
      第2項定有明文。查被告於109年間因施用毒品案件，經本
      院以110年度毒聲字第67號裁定送觀察、勒戒後，認無繼
      續施用毒品之傾向，於110年7月29日執行完畢釋放，並經
      臺灣桃園地方檢察署檢察官以109年度毒偵字10721號為不
      起訴處分確定，此有臺灣高等法院被告前案紀錄表1份在
      卷可憑。本案被告前經觀察、勒戒執行完畢後3年內再犯
      本件施用第一、二級毒品罪，檢察官予以起訴，即無不合
      。
（二）核被告就事實欄一（一）、（二）所為，係分別犯毒品危
      害防制條例第10條第1項之施用第一級毒品罪及同條例第1
      0條第2項之施用第二級毒品罪。
（三）被告於事實欄一（一）、（二）所示之時、地，施用第一
      級、第二級毒品之前，非法持有第一級毒品海洛因、第二
      級毒品甲基安非他命之低度行為，同為施用毒品之高度行
      為所吸收，均不另論罪。
（四）被告所犯上開4罪間，犯意各別，行為互殊，應予分論併
      罰。
（五）至公訴人固主張被告本案應論以累犯，並聲請調取本院10
      9年度審訴字第704號判決及執行卷證（見本院審訴字第57
      9號卷第71頁），然其並未具體指出被告於本案犯行有何
      特別惡性及對刑罰反應力薄弱等情狀及其證明之方法，依
      最高法院刑事大法庭110年度台上大字第5660號裁定意旨
      ，本院尚無從裁量本案是否因被告構成累犯而應加重其刑
      ，爰僅將被告之前科紀錄列入刑法第57條第5款「犯罪行
      為人之品行」之量刑審酌事由，附此敘明。
（六）爰以行為人之責任為基礎，審酌被告前已因施用毒品案件
      經觀察、勒戒及刑之執行完畢，本應徹底戒除毒癮，詎其
      仍未能自新、戒斷毒癮，竟仍施用足以導致人體機能發生
      依賴性、成癮性及抗藥性等障礙之第一級、第二級毒品，
      戕害自身健康，漠視法令禁制，本不宜寬縱，惟念其犯後
      坦認犯行，非無悔意，併參酌被告於本院審理程序中自述
      之工作、家庭經濟生活狀況（見本院審訴字第579號卷第7
      2頁、本院審訴字第820號卷第68頁），暨其犯罪之動機、
      目的、手段及素行等一切情狀，分別量處如附表編號一、
      二「罪名及宣告刑」欄所示之刑，並就得易科罰金部分與
      不得易科罰金部分，分別定其應執行之刑如主文所示，及
      就得易科罰金之各宣告刑與所定應執行刑，均諭知易科罰
      金之折算標準，以示懲儆。
據上論斷，應依刑事訴訟法第273條之1第1項、第299條第1項前
段，判決如主文。
本案經檢察官李家豪、洪國朝提起公訴，檢察官賴瀅羽到庭執行
職務。
中　　華　　民　　國　　111 　年　　7 　　月　　22　　日
                  刑事審查庭  法　官　陳俐文
以上正本證明與原本無異。
如不服本判決應於收受判決後20日內向本院提出上訴書狀，並應
敘述具體理由。其未敘述上訴理由者，應於上訴期間屆滿後20日
內向本院補提理由書(均須按他造當事人之人數附繕本)「切勿逕
送上級法院」。 
　　　　　　　　　　　　　　　書記官　陳俐蓉　　　　　　
中　　華　　民　　國　　111 　年　　7 　　月　　25　　日
毒品危害防制條例第10條
施用第一級毒品者，處6月以上5年以下有期徒刑。
施用第二級毒品者，處3年以下有期徒刑。
附表：
編號 犯罪事實 罪名及宣告刑 一 如事實欄一㈠所示 乙○施用第一級毒品，處有期徒刑柒月；又施用第二級毒品，處有期徒刑參月，如易科罰金，均以新臺幣壹仟元折算壹日。 二 如事實欄一㈡所示 乙○施用第一級毒品，處有期徒刑捌月；又施用第二級毒品，處有期徒刑肆月，如易科罰金，均以新臺幣壹仟元折算壹日。